臺灣臺北地方法院民事簡易判決
110年度北簡字第13105號
原      告  國泰世華商業銀行股份有限公司

法定代理人  郭明鑑  
訴訟代理人  張秀珍  


被      告  藍文卿  

上列當事人間請求返還借款事件，本院於民國110年10月5日言詞
辯論終結，判決如下︰
    主  文
被告應給付原告新臺幣貳拾玖萬伍仟捌佰伍拾貳元，及自民國一
百一十年二月二十日起至清償日止，按週年利率百分之七點零八
計算之利息，暨自民國一百一十年三月二十一日起至清償日止，
其逾期在六個月以內者，按上開利率百分之十，逾期超過六個月
至九個月以內者，按上開利率百分之二十計算之違約金。
訴訟費用新臺幣參仟貳佰元由被告負擔。
本判決得假執行；但被告如以新臺幣貳拾玖萬伍仟捌佰伍拾貳元
為原告預供擔保，得免為假執行。
    事實及理由
一、本件兩造合意以本院為管轄法院，有貸款契約書第10條附卷
    可證，依民事訴訟法第24條規定，本院自有管轄權，合先敘
    明。
二、原告國泰世華商業銀行股份有限公司主張：被告藍文卿經由
    電子授權驗證於民國110年1月20日確認消費性信用貸款契約
    ，向原告借款新臺幣（下同）30萬元，原告於當日將該筆款
    項撥入被告指定帳戶，約定按原告公告定儲利率指數加碼年
    利率6.29％浮動計算利息（現為週年利率7.08％），並約定如
    遲延履行時，除仍按上開週年利率計息外，其逾期6個月以
    內者，按上開利率10％，逾期6個月以上者，超過6個月部分
    ，按上開利率20％計算之違約金，每次違約狀態最高連續收
    取期數為9期。詎被告自110年2月20日起即未依約還款，尚
    積欠295,852元及利息、違約金，屢經催討無效，爰依契約
    之法律關係，起訴請求，並聲明如主文第1項所示。
三、被告則以：伊承認有積欠此筆債務等語。
四、經查，原告主張之上開事實，業據提出與其所述相符之貸款契約書、個人借貸綜合約定書、查詢帳戶主檔資料、查詢交易明細等件為證，且為被告所不爭執，自堪信原告之主張為真正。因此，原告依消費借貸之法律關係，訴請被告清償如主文第1項所示，為有理由，應予准許。
五、本件係就民事訴訟法第427條第1項訴訟適用簡易程序所為被
    告敗訴之判決，依同法第389條第1項第3款規定，應依職權
    宣告假執行。並依同法第392條第2項、第3項規定，依職權
    宣告被告於執行標的物拍定、變賣前預供擔保，得免為假執
    行。
六、訴訟費用負擔之依據：民事訴訟法第78條，本件訴訟費用額
    ，依後附計算書確定如主文第2項所示金額。
中　　華　　民　　國　　110 　年　　10　　月　　19　　日
                  臺北簡易庭  法  官　陳仁傑  
以上正本證明與原本無異。
如不服本判決，應於判決送達後20日內向本庭（臺北市○○區○
○○路0 段000 巷0 號）提出上訴狀。（須按他造當事人之人數
附繕本）。如委任律師提起上訴者，應一併繳納上訴審裁判費。
中　　華　　民　　國　　110 　年　　10　　月　　19　　日
                              書記官　黃進傑
  計　算　書
項　　　　目             金 　額（新臺幣）　　   備註
第一審裁判費　　　            3,200元 
合　　　　計　　　            3,200元